<?xml version="1.0" encoding="UTF-8"?>
<?xml-model href="http://www.tei-c.org/release/xml/tei/custom/schema/relaxng/tei_all.rng" type="application/xml" schematypens="http://relaxng.org/ns/structure/1.0"?>
<?xml-model href="http://www.tei-c.org/release/xml/tei/custom/schema/relaxng/tei_all.rng" type="application/xml"
	schematypens="http://purl.oclc.org/dsdl/schematron"?>
<TEI xmlns="http://www.tei-c.org/ns/1.0">
  <teiHeader>
      <fileDesc>
         <titleStmt>
            <title>Paradigm Entry Template: nti'i 'all'</title>
         </titleStmt>
         <publicationStmt>
            <p>Publication Information</p>
         </publicationStmt>
         <sourceDesc>
            <p>Information about the source</p>
         </sourceDesc>
      </fileDesc>
  </teiHeader>
  <text>
      <body>
         <entry xml:lang="mix" xml:id="V-paradigm-MIX"><!-- add verb before the "V-MIX" in value of @xml:id -->
            <form type="lemma">
               <orth xml:lang="mix">nti'i</orth>
            </form>
            <gramGrp>
               <pos>verb</pos>
            </gramGrp>
            

               <!--  1PL.EXCL -->
               <form type="inflected">
                  <orth xml:lang="mix">nti'o</orth>
                  <gramGrp>
                     <per>1</per>
                     <number norm="plural">pl</number>
                     <gram type="inclusivity" norm="exclusive">excl</gram>
                  </gramGrp>
                  <gloss xml:lang="en">all of us</gloss>
                  <gloss xml:lang="es">todos nosotros</gloss>
               </form>
               
               <!-- 1PL.INCL -->
               <form type="inflected">
                  <orth xml:lang="mix"></orth>
                  <gramGrp>
                     <per>1</per>
                     <number norm="plural">pl</number>
                     <gram type="inclusivity" norm="inclusive">incl</gram>
                  </gramGrp>
               </form>
               
               <!-- 2PL.INF -->
               <form type="inflected">
                  <orth xml:lang="mix">nti'i kueyu</orth>
                  <gramGrp>
                     <per>2</per>
                     <number norm="plural">pl</number>
                     <gram type="register" norm="informal">inf</gram>
                  </gramGrp>
                  <gloss xml:lang="en">all of you (informal)</gloss>
                  <gloss xml:lang="es">todos ustedes (informal)</gloss>
               </form>
               
               <!-- 2PL.FORM -->
               <form type="inflected">
                  <orth xml:lang="mix">nti'i kuena</orth>
                  <gramGrp>
                     <per>2</per>
                     <number norm="plural">pl</number>
                     <gram type="register" norm="formal">form</gram>
                  </gramGrp>
                  <gloss xml:lang="en">all of you (formal)</gloss>
                  <gloss xml:lang="es">todos ustedes (formal)</gloss>
               </form>
               
               <!--  3PL.INF-->
               <form type="inflected">
                  <orth xml:lang="mix"></orth>
                  <gramGrp>
                     <per>3</per>
                     <number norm="plural">pl</number>
                     <gram type="register" norm="informal">inf</gram>
                  </gramGrp>
               </form>
               
               <!-- 3PL.FORM.M -->
               <form type="inflected">
                  <orth xml:lang="mix"></orth>
                  <gramGrp>
                     <per>3</per>
                     <number norm="plural">pl</number>
                     <gen norm="masculine">masc</gen>
                     <gram type="register" norm="formal">form</gram>
                  </gramGrp>
               </form>
               
               <!-- 3PL.FORM.F-->
               <form type="inflected">
                  <orth xml:lang="mix"></orth>
                  <gramGrp>
                     <per>3</per>
                     <number norm="plural">pl</number>
                     <gen norm="feminine">fem</gen>
                     <gram type="register" norm="formal">form</gram>
                  </gramGrp>
               </form>
               
               <!-- 3PL.FORM.ALL.HUM -->
               <form type="inflected">
                  <orth xml:lang="mix">kuena</orth>
                  <gramGrp>
                     <per>3</per>
                     <number norm="plural">pl</number>
                     <gram type="inclusivity" norm="inclusive">incl</gram>
                     <gram type="register" norm="formal">form</gram>
                     <!-- human -->
                  </gramGrp>
               </form>
               
               <!-- 3PL.ANML  -->
               <form type="inflected">
                  <orth xml:lang="mix"></orth>
                  <gramGrp>
                     <per>3</per>
                     <number norm="plural">pl</number>
                     <gen cert="medium">animl</gen><!-- best abbreviation? tag is "#ANML" -->
                     <gram type="register" norm="informal">inf</gram>
                  </gramGrp>
                  <note xml:lang="en">The base form of the verb used with the enclitic '<gloss>animal</gloss>' is the same as that of the rest of the 3rd person plural forms. This pattern of adding the clitic seen in the singular form to the plural marker to form the specific plural pronoun is also true for enclitics for the general pronoun <oRef xml:lang="mix">kue√±a</oRef>;, '<gloss>children</gloss>', <oRef xml:lang="mix">kuetsi</oRef>;  '<gloss>wood</gloss>', <oRef xml:lang="mix">kuetu</oRef>; '<gloss>spherical</gloss>', <oRef xml:lang="mix">kueti</oRef> '<gloss>deity</gloss>', <oRef xml:lang="mix">kueya</oRef>;, '<gloss>water/liquid</gloss>' <oRef xml:lang="mix">kuera</oRef>;, thus the form for animal should be consulted when looking up the inflectio of any of the aforementioned. Note however that this is not the case for the alternative 3rd person pronoun <oRef xml:lang="mix">kui</oRef>, or its free variant <oRef xml:lang="mix">vi</oRef> which may be used for both singular or plural.</note>
               </form>
                        
            
            <!-- also possible is negative verbs, as certain verbs (though not all) may be inflected via tone to denote negation -->
            
            <sense>
               <cit type="translation">
                  <orth xml:lang="en"></orth>
               </cit>
               <cit type="translation">
                  <orth xml:lang="es"></orth>
               </cit>
            </sense>
         </entry>
      </body>
  </text>
</TEI>
